【裁判字號】    89,易,1894
【裁判日期】    891026
【裁判案由】    竊盜
【裁判全文】
臺灣板橋地方法院刑事判決                        八十九年度易字第一八九四號
    公  訴  人  臺灣板橋地方法院檢察署檢察官
    被      告  甲○○
右列被告因竊盜案件，經檢察官提起公訴（八十九年度偵字第七一八六號），本院判
決如左：
    主  文
甲○○竊盜，累犯，處有期徒刑肆月。
    事  實
一、甲○○前曾有多次違反肅清煙毒條例、麻醉藥品管理條例、竊盜等前科，其中於
    民國八十六年間因竊盜案件，經臺灣桃園地方法院判處有期徒刑六月確定，於八
    十七年二月二十一日執行完畢。仍不知悔改，竟意圖為自己不法之所有，於八十
    九年四月五日下午一時許，騎乘向他人借得之機車（車號不詳）行經臺北縣三峽
    鎮○○路六十一號乙○○及其家人居住之住宅前，乘無人注意之際，侵入該住宅
    （侵入住宅部分未據告訴），並竊取屋內放置之茶葉二包（總重約四十台斤，價
    值約新台幣〔下同〕四萬元），得手後，搬至庭院擬載離現場時，旋為乙○○鄰
    居發覺攔下，乙○○亦適返家，見狀即報警而當場查獲甲○○。
二、案經臺北縣警察局三峽分局報請臺灣板橋地方法院檢察署檢察官偵查起訴。
    理  由
一、訊據被告甲○○固坦承於右揭時、地進入被害人乙○○上址住處，並遭查獲等情
    ，惟矢口否認有何竊盜犯行，並辯稱：伊當天想購買茶葉，見被害人乙○○住處
    門未關，以為裡面有人，即推開進入，發覺無人在家，正要出來，即遭人攔下逮
    捕，並非想偷東西云云。經查：右揭事實，業據被告於警訊中坦承：「．．．，
    進入被害人家中，因無人在家，於是我無意竊取在門口兩包茶葉，搬出屋外，就
    被被害人發現留住，並請警方到場處理」等情不諱，核與被害人乙○○於警訊及
    偵審中指述失竊之情節相符，並有臺北縣警察局贓物認領保管單乙紙附卷可憑；
    而被害人乙○○復指稱其住處大門雖未鎖住，但已用塑膠繩綁住，且發現被告時
    茶葉已遭搬至屋外等情，被告亦供陳當時屋內無人，則衡諸常情，在無人在家之
    情況下，茶葉本應放置屋內，且大門已關妥，被告猶侵入屋內將茶葉搬出，若謂
    無竊盜之行為，難以令人置信，是以所辯未竊取茶葉乙節，顯屬飾卸諉責之詞，
    不足採信。罪證明確，被告犯行堪以認定。
二、核被告所為，係犯刑法第三百二十條第一項之竊盜罪。查：被告前曾有多次違反
    肅清煙毒條例、麻醉藥品管理條例、竊盜等前科，其中於八十六年間因竊盜案件
    ，經臺灣桃園地方法院判處有期徒刑六月確定，於八十七年二月二十一日執行完
    畢，此有臺灣高等法院檢察署刑案紀錄簡覆表在卷可徵，其受有期徒刑之執行完
    畢後，五年以內再犯有期徒刑以上之本罪，為累犯，應依刑法第四十七條規定加
    重其刑。爰審酌被告之品行、智識程度、犯罪之手段、竊得之茶葉價值，以及被
    告犯罪後之態度等一切情狀，量處如主文所示之刑，以示懲儆。
據上論斷，應依刑事訴訟法第二百九十九條第一項前段，刑法第三百二十條第一項、
第四十七條，罰金罰鍰提高標準條例第一條前段，判決如主文。
本案經檢察官李嘉明到庭執行職務。
中      華      民      國      八十九      年    十      月    二十六  日
                                      臺灣板橋地方法院刑事第三庭
                                          法  官  趙  義  德
右正本證明與原本無異。
如不服本判決，應於判決送達後十日內，向本院提出上訴狀。
                                          書記官  張  慧  玲
中      華      民      國      八十九      年    十一    月    二      日
附錄本案論罪科刑法條全文：
刑法第三百二十條
意圖為自己或第三人不法之所有，而竊取他人之動產者，為竊盜罪，處五年以下有期
徒刑、拘役或五百元以下罰金。
意圖為自己或第三人不法利益，而竊佔他人之不動產者，依前項之規定處斷。
前二項之未遂犯罰之。


司法院資訊處製作；財團法人民間司法改革基金會備份。
